【裁判字號】    97,訴,3144
【裁判日期】    971230
【裁判案由】    違反毒品危害防制條例
【裁判全文】
臺灣彰化地方法院刑事判決              97年度訴字第3144號
公  訴  人  臺灣彰化地方法院檢察署檢察官
被      告  甲○○
                      弄3號
上列被告因違反毒品危害防制條例案件，經檢察官提起公訴（97
年度毒偵字3979號），本院以簡式審判程序判決如下：
    主    文
甲○○施用第一級毒品，累犯，處有期徒刑拾月，扣案之第一級
毒品海洛因壹包（驗餘淨重零點零肆伍肆公克）沒收銷燬之，扣
案之上開毒品包裝袋壹個沒收；又施用第二級毒品，累犯，處有
期徒刑伍月。主刑部分應執行有期徒刑壹年壹月。
    事    實
一、甲○○前因施用毒品案件，經本院裁定送觀察、勒戒後，認
    有繼續施用毒品之傾向，再裁定送強制戒治後，於民國89年
    3 月21日停止戒治，所餘期間付保護管束，已於89年11月5
    日保護管束期滿未經撤銷，視為執行完畢，並經台灣彰化地
    方法院檢察署檢察官以89年度戒毒偵字第1548號為不起訴處
    分確定。復於強制戒治執行完畢5年內，分別在94年3月、12
    月間，分別因施用毒品及竊盜案件，分別經法院判處有期徒
    刑11月、5月及4月確定，嗣經法院裁定應執行刑有期徒刑1
    年4月確定；又於95年間，再因施用毒品案件，經法院判處
    有期徒刑1年確定，經與上開應執行刑有期徒刑1年4月接續
    執行，又經減刑後，甫於96年12月14日因縮短刑期假釋期滿
    未經撤銷，視為執行完畢。詎猶不知悔改，復基於施用第一
    級毒品海洛因之犯意，於97年9月28日下午1時許，在其位於
    彰化縣埔心鄉○○村○○路○段63巷17弄3號現居地，以將海
    洛因加水混合後經由針筒注射手臂血管之方式，施用第一級
    毒品海洛因1次；其另基於施用第二級毒品甲基安非他命之
    犯意，於同年月27日中午，在彰化縣員林鎮友人住處，，以
    將甲基安非他命置於錫箔紙上燒烤吸食方式，施用第2級毒
    品甲基安非他命1次。嗣於97年9月29日下午5時10分許，在
    彰化縣員林鎮○○里○○路○段505號前為警查獲，並扣得第
    一級毒品海洛因1包（驗餘淨重0.0454公克），經採集其尿
    液送驗，結果呈嗎啡及甲基安非他命陽性反應，而查悉上情
    。
二、案經彰化縣警察局員林分局報告臺灣彰化地方法院檢察署檢
    察官偵查起訴。
    理    由
一、被告先就前揭犯罪事實為有罪之陳述，且所犯係死刑、無期
    徒刑、最輕本刑為3年以上有期徒刑以外之罪，經本院合議
    庭依刑事訴訟法第273條之1第1項之規定，裁定由受命法官
    獨任進行簡式審判程式，合先敘明。
二、訊據被告對於上開施用第一級毒品海洛因、第二級毒品甲基
    安非他命各1次之犯行均坦承不諱，且其於事實欄所載時、
    地為警查獲後，經警採集其尿液送驗，結果呈嗎啡及甲基安
    非他命之陽性反應乙節，有尿液代號與真實姓名對照認證單
    及詮昕科技股份有限公司濫用藥物尿液檢驗報告各1紙附卷
    可稽，另上開扣案粉末1包經鑑驗結果，確係海洛因（驗餘
    淨重0.0454公克），有行政院衛生署草屯療養院97年10月24
    日草療鑑字第0971000182號鑑定書（人工編號：000000000
    號）在卷可按，又有上開海洛因1包及毒品包裝袋1個扣案可
    證，足徵被告之自白與事實相符。
三、按修正毒品危害防制條例就施用毒品者，僅於「初犯」及「
    5年後再犯」2種情形，有其追訴條件之限制，即須於初犯經
    觀察、勒戒或強制戒治釋放後，5年內均無施用毒品之行為
    ，始能認其前所實施之觀察、勒戒或強制戒治已足遮斷毒癮
    ，而得於5年後再犯時，再予適用初犯之規定，重行觀察、
    勒戒等程序；倘5年內已經再犯，被依法追訴處罰，縱其第3
    次（或第3次以上）施用毒品之時間在初犯釋放5年以後，即
    與「5年後再犯」之情形有別，且因已於「5年內再犯」，顯
    見其再犯率甚高，原實施觀察、勒戒或強制戒治，已無法收
    其實效，而無5年戒斷期之存在，自無再經觀察、勒戒及強
    制戒治之必要，應由檢察官逕行起訴，最高法院95年度第7
    次、97年第5次刑事庭會議決定足供參照。本件被告前因施
    用毒品案件，經本院裁定送觀察、勒戒後，認有繼續施用毒
    品之傾向，再裁定送強制戒治後，於89年3月21日停止戒治
    ，所餘期間付保護管束，已於89年11月5日保護管束期滿未
    經撤銷，視為執行完畢，復於強制戒治執行完畢5年內，在
    94 年3月間，因施用毒品案件，經法院判處有期徒刑11月、
    5月確定等情，有臺灣高等法院被告前案紀錄表1份在卷可參
    ，本件被告再次施用毒品，即與5年後再犯之情形有別，自
    應依法追訴處罰。
四、本件事證明確，被告上開施用第一、二級毒品各1次之犯行
    ，均堪認定。
五、核被告所為，各係犯毒品危害防制條例第10條第1項、第2項
    之施用第一級毒品罪、施用第二級毒品罪。其為供施用而持
    有第一、二級毒品，其持有之低度行為應各為施用之高度行
    為所吸收，不另論罪。被告所犯上開2罪間，犯意各別，行
    為殊異，應分論併罰。被告前分別於94年3月、12月間，分
    別因施用毒品及竊盜案件，分別經法院判處有期徒刑11月、
    5月及4月確定，嗣經法院裁定應執行刑有期徒刑1年4月確定
    ；又於95年間，再因施用毒品案件，經法院判處有期徒刑1
    年確定，經與上開應執行刑有期徒刑1年4月接續執行，又經
    減刑後，甫於96年12月14日因縮短刑期假釋期滿未經撤銷，
    視為執行完畢之事實，有台灣高等法院被告前案紀錄表附卷
    可按，其於有期徒刑執行完畢5年內故意犯本件有期徒刑之
    各罪，各為累犯，各應依刑法第47條第1項規定加重其刑。
    爰審酌被告前即有施用毒品之紀錄，經強制戒治、判處罪刑
    後，仍不能戒除毒癮，竟再度施用毒品戕害自身健康，及其
    犯罪之動機、目的、所生危害及犯罪後之態度等一切情狀，
    分別量處如主文所示之刑，並定其應執行之刑。至扣案之第
    1級毒品海洛因1包（驗餘淨重0.0454公克），依毒品危害防
    制條例第18條第1項前段規定宣告沒收銷燬如主文所示，另
    扣案之上開毒品包裝袋1個，乃被告所有之物，且係供其上
    開施用第一級毒品所用之物，業據被告供承在卷，依刑法第
    38條第1項第2款宣告沒收如主文所示。
據上論斷，應依刑事訴訟法第273 條之1第1項、第299條第1項前
段，毒品危害防制條例第10條第1項、第2項、第18條第1項前段
，刑法第11條前段、第47條第1項、第51條第5款、第38條第1項
第2款，判決如主文。
本案經檢察官蔡曉崙到庭執行職務。
中    華    民    國    97    年    12    月    30    日
                  刑事第三庭      法  官  余仕明
以上正本證明與原本無異。
如不服本判決，應於收受判決後10日內向本院提出上訴書狀，並
應敘述具體理由；其未敘述上訴理由者，應於上訴期間屆滿後20
日內向本院補提理由書（均須按他造當事人之人數附繕本「切勿
逕送上級法院」）。
中    華    民    國    97    年    12    月    30    日
                                  書記官  郭佳雯
附錄本案論罪科刑法條全文：
毒品危害防制條例第10條
施用第一級毒品者，處 6 月以上 5 年以下有期徒刑。
施用第二級毒品者，處 3 年以下有期徒刑。


司法院資訊處製作；財團法人民間司法改革基金會備份。
